# 请教各位有关BT项目核算

提问人：libra 荼糜 时间：2013-12-26 11:49:34
请教各位： 现有A项目公司与政府签订一份BT项目合同，合同规定回购金额=A垫付的其他费用+工程结算造价+工程建设管理费（工程结算造价*2%）+BT项目利息（管理费利息+融资利息） A项目公司将项目承包给其关联方公司承包，A公司进行融资。现A公司按季度核算其应支付的融资利息计入利息支出，同时根据合同约定的利率预提相应的应收利息并计入利息收入，请问该公司对融资的利息核算是否合适。 同时根据合同，管理费应根据经审核后的竣工结算价款的2%计算，A公司是否先应以每月的工程造价进行计提，待项目结算后再进行调整？同时确认相关的利息收入，该部分利息收入是否应放在长期应收款核算？ 同时还想请教各位，A公司是否应确认相关的收入（A公司仅为项目公司，由其关联方公司进行项目建造）。

回答人：chenyiwei
1 、A公司虽然不直接从事基础设施建造，但作为总包方，对分包方承担监督管理职责，并承担与分包方之间商业谈判过程中的整体风险和报酬，因此应按照“总额法”确认收入，支付给分包商的价款确认为营业成本，不能仅仅确认融资利息收入和 2 ％的管理费收入。 2 、利息收入应按照收入准则规定确认。如果相关合同约定工程投入款项在建设期间也计息的，则建设期间也应当确认相应的利息收入。管理费根据所提供的管理劳务逐步确认，如果比较均衡的，也可逐期按照工程造价逐步计提。

提问人：libra 荼糜 时间：2013-12-26 20:44:18
继续请教陈版： 另一种情况： 政府是与B公司签订合同，但根据政府规定需要成立C公司单独进行融资、组织建设和管理该项目，并最终向政府收取回购款，但项目由B公司下设项目部建造，那么收入应在哪个公司核算？管理费应该在哪个公司核算，C公司的融资利息支出和应从政府收取的利息应如何核算？

回答人：chenyiwei
1 、C公司作为项目总包，对项目整体承担责任，应就其应向政府收取的工程款、管理费和利息确认全部收入，支付给B公司下属项目部的工程款作为成本。 2 、B公司下属项目部就其向C公司提供的建造服务确认建造合同收入，该建造合同收入在B公司合并报表层面抵销。

提问人：libra 荼糜 时间：2013-12-27 08:56:44
谢谢陈版的解答！ 还需要继续请教一下： C公司在确认相应的利息收入时，是不是需要将自己支付的融资利息支出放入成本核算？
还是以预计利息收入和实付的利息支出的差额确认收入？

回答人：chenyiwei
利息收入的确认也同样采用“总额法”，即就应向政府收取的利息确认全额利息收入，将自己支付的融资利息确认为成本，并非代收代付。